【裁判字號】    98,交聲,4276
【裁判日期】    981209
【裁判案由】    交管條例聲異
【裁判全文】
臺灣板橋地方法院交通事件裁定        98年度交聲字第4276號
原處分機關  臺北市交通事件裁決所
異  議  人
即受處分人  和運租車股份有限公司
法定代理人  乙○○
代  理  人  吳獻川
上列異議人即受處分人因違反道路交通管理處罰條例案件，對於
臺北市交通事件裁決所中華民國98年11月2 日所為之處分（原處
分案號：北市裁罰字第裁22-C00000000號），聲明異議，本院裁
定如下：
    主  文
異議駁回。
    理  由
一、按汽車駕駛人停車時，在顯有妨礙其他人、車通行處所停車
    ，處新臺幣（下同）600元以上1200元以下罰鍰，道路交通
    管理處罰條例第56條第1項第5款定有明文。
二、原處分意旨略以：本件異議人即受處分人和運租車股份有限
    公司所有車號6351-PP 號租賃用小客車於民國98年8 月27日
    下午2 時31分許，在臺北捷運新店捷運站附近之臺北縣新店
    市○○路1 號旁，因有在顯有妨礙其他人、車通行處所停車
    之違規，經員警攔停舉發。嗣異議人於應到案期限前向原處
    分機關提出申訴，經原處分機關調查後，仍認受處分人違規
    明確，乃依道路交通管理處罰條例第56條第1 項第5 款，違
    反道路交通管理事件統一裁罰基準及處理細則，及違反道路
    交通管理事件統一裁罰基準表等規定，於98年11月2 日裁處
    受處分人罰鍰900 元。
三、查本件異議人前揭違規事實，業經證人即舉發員警甲○○於
    本院調查時證述明確，並有舉發通知單及臺北縣政府警察局
    新店分局查覆書函在卷為憑，並經異議人當庭自承確有於前
    揭時地停車之事實。異議人雖辯稱該處並未劃設標線，亦無
    禁止停車之標誌，何以受罰云云。惟查，證人甲○○於本院
    調查時對舉發經過已明確證述，並證稱異議人係將車停在車
    道上，且該處靠近轉彎之交岔路口，又處於捷運站附近，已
    明顯妨礙其他人車通行等語，經核確與卷附照片所示情形相
    符，按在交岔路口10公尺內，不得臨時停車，更不得停車，
    此道路交通安全規則第111 條第1 項第2 款、第112 條第1
    項第1 款定有明文，是異議人雖將車輛停放在無劃設標線、
    標誌之處所，然因停車地點靠近交岔路口，自與上開道路交
    通安全規則相違，復參酌卷內事證，已足認異議人確有本件
    違規行為，且此違規之避免核屬異議人可能預見之範圍，並
    不因該處未劃設標線、標誌而得免責，事證明確，異議人之
    違規行為堪以認定。
四、綜上，異議人確有前述違規情事，原處分機關依前開規定裁
    處罰鍰900 元，核無違誤，本件異議為無理由，應予駁回。
據上論斷，應依道路交通案件處理辦法第19條，裁定如主文。
中    華    民    國    98    年    12    月    9     日
                  交通法庭  法  官  陳正昇
上列正本證明與原本無異。
如不服本裁定，應於裁定送達後5 日內敘明抗告理由，向本院提
出抗告狀。
                            書記官  林文達
中    華    民    國    98    年    12    月    10    日


司法院資訊處製作；財團法人民間司法改革基金會備份。
